Inventaris van het archief van het Nederlandse Gezantschap, later de Ambassade in Sudan, 1955 - 1974
Nationaal Archief, Den Haag
De toegang is primair ingedeeld in archiefvormende diensten, namelijk ambassade, consulaten of andere commissies en organisaties. Bij de aanwezigheid van geheime stukken is de toegang secundair onderverdeeld in algemeen archief en geheim archief. Tertiair is de toegang geordend op de 9 hoofdrubrieken van de archiefcode van het Ministerie van Buitenlandse Zaken, zoals deze in 1978 is vastgesteld.
Hoofdrubrieken
0 Algemeen
1 Organisatie
2 Protocol
3 Juridische aangelegenheden
4 Aangelegenheden van openbare orde, openbare zedelijkheid, openbare gezondheidszorg, openbare veiligheid, volkshuisvesting, leefmilieu
5 Waterstaat, verkeer en vervoer, verbindingen en elektronica
6 Economie, migratie, arbeid
7 Sociale aangelegenheden
8 Culturele en wetenschappelijke aangelegenheden, voorlichting
9 Staatkunde, landsverdediging, internationale organisaties
De benamingen van deze rubrieken, met bijbehorende nummers, zijn voor zover daar stukken van werden aangetroffen overgenomen in deze nieuwe toegang. Binnen deze indeling is, afhankelijk van de aanwezigheid van gerelateerde archiefbescheiden, een nader onderverdeling gemaakt al dan niet gebaseerd op de archiefcode.
Het codenummer is feitelijk een onderwerpsnummer. Dit betekent dat onder één onderwerp meerdere dossiers kunnen vallen die hetzelfde codenummer hebben. Voor het bepalen van de plaats van een archiefstuk binnen de inventaris is gekeken naar de code welke oorspronkelijk aan het archiefstuk is gegeven. Op basis van die code is het archiefstuk onder een rubriek geplaatst. Alleen in die gevallen waarin de gegeven code niet overeenkwam met de inhoud van het dossier, is deze code losgelaten en zijn de stukken geplaatst in de rubriek waar ze inhoudelijk thuis horen. De verschillende archiefstukken zijn zoveel mogelijk chronologisch geordend.
Aanwijzingen voor de gebruiker
Openbaarheidsbeperkingen
Volledig openbaar.
Materiële beperkingen
Aanvraaginstructie
Openbare archiefstukken kunnen online worden aangevraagd en gereserveerd. U kunt dit ook via de terminals in de studiezaal van het Nationaal Archief doen. Om te kunnen reserveren dient u de volgende stappen te volgen:
U maakt een profiel aan op www.gahetna.nl, en logt vervolgens in
Via de archiefinventaris (alleen de beschrijvingen met rode nummers) selecteert u het gewenste archiefstuk door op de knop 'Reserveren' te klikken
In het volgende scherm geeft u aan op welke dag u het archiefstuk wilt inzien
Indien u zich bevindt in de studiezaal en een tafelnummer heeft ontvangen kunt u dit nummer vermelden. Als u geen tafelnummer heeft kunt u tafelnummer 777 laten staan
Vervolgens bevestigt u uw reservering door deze te versturen.
Verwant materiaal
Beschikbaarheid van kopieën
Bijlagen
Concordansen
Deze concordansen (omnummeringstabellen) verwijzen naar de archiefcode van het Ministerie van Buitenlandse Zaken en de inventarisnummers van het archief van de Nederlands Gezantschap, later de Ambassade in Sudan.
Het eerste gedeelte van de concordans verwijst naar de dossierinventaris van het archief van het Nederlands Gezantschap, later de Ambassade in Sudan te Khartoem over de periode 1955 - 1964
Het tweede gedeelte van de concordans verwijst naar de dossierinventaris van het archief van de Nederlandse Ambassade in Sudan te Khartoem over de periode 1965 - 1974
Het derde gedeelte van de concordans verwijst naar de dossierinventaris van het archief van de Nederlandse Ambassade in Sudan te Khartoem over de periode 1965 - 1974, tweede zending
1. Concordans verwijzend naar het archief van het Nederlands Gezantschap, later de Ambassade in Sudan te Khartoem over de periode 1955 - 1964
1
2
3
4
5
6
7
8
9
10
22
23
2 91
3 240
3 241
6 199
101 31
102 25
102 28
102 29
13 48
13 50
13 51
13 53
132.4 239
134.4 68
153.0 32
171 193
211 40
24 49
24 54
271 44
272 42
280 242
281 56
281.0 61
30 66
30 67
317.1 64
317.1 65
317.20 39
411.112 71
503 84
521 86
521 89
551 83
553 81
553 82
554 73
554 75
600 124
600 125
600 129
600.3 150
601 107
601 109
610 127
610.12 149
610.22 92
610.30 146
610.32 132
610.32 133
610.33 131
611.1 152
611.4 151
612.1 155
612.1 158
613.210.0 165
613.211.0 162
613.211.0 164
613.211.41 159
613.211.41 161
613.213.11 160
614.033/614.02 175
614.04 177
614.04 179
614.1 171
614.1 174
65 184
712 189
75 187
751 185
751 186
812 196
812 197
823.0 194
823.1 195
900 213
900 214
911.3 200
911.3 201
911.3 202
911.3 211
911.4 237
911.4 238
912.11 224
912.20 215
912.20 216
912.20 217
912.20 218
912.20 219
913.0 257
913.1 289
913.31 254
913.513 252
913.521 251
921.1 260
994 284
996 258
996 269
996 273
996 280
996 288
996 290
998 277
999 264
999 266
999 268
2. Concordans verwijzend naar het archief van de Nederlandse Ambassade in Sudan te Khartoem over de periode 1965 - 1974
11
12
13
14
15
16
17
18
19
20
21
102 26
102 30
111 35
130 38
151.0 24
152.2 33
152.4 34
211 41
24 52
24 55
271 45
272 46
521 87
600 126
601 108
610.22 93
610.30 147
610.30, 610.22 134
610.303 135
612.1 156
613.210.13 168
613.211.0 163
614.04 178
614.5 182
712 188
712 190
911.30 203
911.30 204
911.30 210
912.11 225
912.11 226
912.20 / 912.21 220
912.3 244
912.3 245
913.1 259
913.121 247
913.211.1 255
913.211.1 256
913.513 253
921.1 261
921.352 246
995 275
996 272
996 274
996 282
996 287
996 291
996 294
3. Concordans verwijzend naar het archief van de Nederlandse Ambassade in Sudan te Khartoem over de periode 1965 - 1974, tweede zending
10 37
102 27
111 36
13 172
24 60
271.1 47
272 43
272 248
272 249
280 59
281 57
281.11 58
281.11 62
282 63
311 70
321.24 69
431.6 72
511 85
521.2 88
521.2 90
541 77
554 78
554 79
554.0 74
554.0 80
554.638 76
600 128
600 130
601.1 110
610.21 106
610.22 95
610.22 96
610.22 97
610.22 98
610.22 99
610.22 100
610.22 101
610.22 102
610.22 103
610.22 104
610.22 105
610.22 111
610.22 112
610.22 113
610.22 114
610.22 115
610.22 116
610.22 117
610.22 118
610.22 119
610.22 120
610.22 121
610.22 122
610.22 123
610.30 148
610.301 137
610.301 138
610.301 144
610.301 145
610.32 140
610.32 141
610.32 142
610.32 143
610.33 139
611.1 153
611.7 154
612.1 157
613.02 169
613.02 170
613.211.0 167
613.211.21 166
614.033 176
614.033 180
614.3 136
614.3 173
614.3 181
614.52 183
812 198
911.23 207
911.26 208
911.30 94
911.30 205
911.30 206
911.30 209
911.30 212
911.31 191
911.31 192
912.10 227
912.20 221
912.20 222
912.20 223
912.20 228
912.20 229
912.20 230
912.20 231
912.20 232
912.20 233
912.20 234
912.20 235
912.20 236
912.231 250
912.3 243
913.310 295
913.310 296
921.1 262
921.352 263
995 281
996 270
996 271
996 279
996 283
996 285
996 292
996 293
998 278
998 286
999 265
999 267
999 276
Beschrijving van de series en archiefbestanddelen
- Algemeen, 0
  - Indexen op ingekomen en uitgegane open-, code- en telexberichten en brieven van het Nederlands Gezantschap, later de Ambassade te Khartoem van en aan het Nederlandse Ministerie van Buitenlandse Zaken (accusatiekaarten)., 1956-1964; 1; 1 pak
  - Agenda's van ingekomen en uitgegane stukken., 1956-1974; 2-21; 20 delen
    - 1956, 2
    - 1957, 3
    - 1958, 4
    - 1959, 5
    - 1960, 6
    - 1961, 7
    - 1962, 8
    - 1963, 9
    - 1964, 10
    - 1965, 11
    - 1966 jan. - okt. 24, 12
    - 1966 okt. 25 - 1967 sep. 14, 13
    - 1967 sep. 15 - dec., 14
    - 1968, 15
    - 1969, 16
    - 1970, 17
    - 1971, 18
    - 1972, 19
    - 1973, 20
    - 1974, 21
  - Dossierinventarissen van de archieven van het Nederlands Gezantschap, later de Ambassade in Sudan en het Consulaat te Mogadiscio., 1966-1980; 22-24; 3 stukken
    - Gezantschap / Ambassade te Khartoem in Sudan. 1980, 22-23
      - Over de periode 1955 - 1964, 1980, 22
      - Over de periode 1965 - 1974, 1980, 23
    - Consulaat te Mogadiscio in Somalië, 1966, 24
- Organisatie, 1
  - Stukken betreffende de oprichting, verheffing en opheffing van Nederlandse posten., 1955-1974; 25-30; 1 pak en 4 omslagen
    - Somalië. 1959-1967, 25-26
      - 1959-1964, 25
      - 1965-1967, 26
    - Sudan. 1955-1974, 27-30
      - Algemeen, 1965-1974, 27; pak
      - Khartoem, 1955-1964, 28
      - Port Sudan. 1960-1969, 29-30
        - 1960, 29
        - 1968-1969, 30
  - Stukken betreffende de werkzaamheden op de Nederlandse Ambassade in Sudan., 1961-1964; 31; 1 omslag
  - Stukken betreffende post- en archiefzaken., 1964-1972; 32-34; 3 omslagen
    - Inventariseren en verzenden van het archief, betrekking hebbende op Tanganyika, naar de Nederlandse Ambassade in Kenya, 1964, 32
    - Koeriersfaciliteiten in Sudan en Somalië, 1965-1971, 33
    - Aansluiting van de Nederlandse Ambassade in Somalië op het internationale telexnet, 1965-1972, 34
  - Stukken betreffende de huisvesting van de Nederlandse posten in Sudan., 1965-1974; 35-36; 2 omslagen
    - Algemeen, 1965-1972, 35
    - Grondaankoop in Khartoem-Noord ten behoeve van de bouw van een ambtswoning en de verkoop van het Nederlandse terrein Kafouri Estate aan West-Duitsland, 1965-1974, 36
  - Stukken betreffende het opstellen van rapporten met algemene en praktische gegevens over Sudan voor nieuwe medewerkers op een Nederlandse diplomatieke post (postrapporten)., 1967-1974; 37; 1 omslag
  - Brief aan de Nederlandse minister van Buitenlandse Zaken over de personele bezetting van de Nederlandse Ambassade in Sudan in verband met de belangenbehartiging voor de Verenigde Staten., 1968; 38; 1 stuk
- Protocol, 2
  - Stukken betreffende de consulaire werkzaamheden en bevoegdheden van het Nederlands Consulaat te Khartoem., 1956-1964; 39; 1 omslag
  - Stukken betreffende feestdagen en herdenkingen in Sudan., 1956-1971; 40-41; 2 omslagen
    - Rapportages, 1956-1964, 40
    - Lijsten van de Nederlandse gemeenschap en het corps diplomatique in Sudan en Somalië in verband met de viering van Koninginnedag in Khartoem, 1965-1971, 41
  - Stukken betreffende aangelegenheden met betrekking tot het Nederlands Koninklijk Huis., 1956-1974; 42-47; 6 omslagen
    - Reizen van prins Bernhard. 1956-1974, 42-43
      - Naar Sudan, 1956-1964, 42
      - Safari in Afrika, 1972-1974, 43
    - Zilveren huwelijksfeest van koningin Juliana en prins Bernhard, overlijden van prinses Wilhelmina en het huwelijk van prinses Irene met prins Carlos Hugo de Bourbon Parma, 1961-1964, 44
    - Huwelijk van prinses Beatrix met Claus von Amsberg en prinses Margriet met mr. Pieter van Vollenhoven, 1965-1967, 45
    - Reizen van leden van de koninklijke familie naar Sudan en Somalië, 1965-1971, 46
    - Geboorte van prinsenkinderen, 1967-1972, 47
  - Stukken betreffende het aanbieden van geloofs- en terugroepingsbrieven aan de staatshoofden van Somalië en Sudan., 1958-1972; 48-55; 8 omslagen
    - Sudan. 1958-1972, 48-52
      - Gezant J. van der Zwaal, 1958-1961, 48
      - Gezant J. van der Zwaal en ambassadeur G.J.A. Veling, 1959-1965, 49
      - Ambassadeur J.C. Kruisheer, 1961-1963, 50
      - Ambassadeur G.J.A. Veling, 1963-1965, 51
      - Nederlandse functionarissen, 1965-1972, 52
    - Somalië. 1962-1972, 53-55
      - Honorair consul C.G. Bavin, 1962-1964, 53
      - Ambassadeur G.J.A. Veling, 1964, 54
      - Nederlandse functionarissen, 1965-1972, 55
  - Stukken betreffende zaken aangaande het corps diplomatique., 1960-1974; 56-61; 6 omslagen
    - Somalië. 1960-1974, 56-60
      - Algemeen, 1960-1961, 56
      - Opgaven van diplomatiek personeel van de Nederlandse Ambassade te Khartoem aan de regering van Somalië, 1964-1974, 57
      - Wijzigingen in het diplomatenkorps van de Benelux-landen voor Somalië, 1966-1974, 58
      - Wijzigingen in het corps diplomatique te Mogadiscio, 1968-1974, 59
      - Mede-accreditering van de eerste secretaris van de Nederlandse Ambassade in Sudan bij de regering van Somalië, 1969-1970, 60
    - Aanbieden van geloofsbrieven door ambassadeurs van andere landen aan de president van Sudan, 1961-1964, 61
  - Stukken betreffende de ambassade van Sudan in Nederland., 1965-1974; 62-63; 2 omslagen
    - Oprichting van de ambassade te Den Haag, 1965-1974, 62
    - Organisatie en bezetting, 1965-1974, 63
- Juridische aangelegenheden, 3
  - Stukken betreffende het diplomatiek en consulair recht., 1956-1964; 64-65; 2 omslagen
    - Sudan, 1956-1957, 64
    - Somalië, 1963-1964, 65
  - Stukken betreffende het internationaal recht., 1957-1964; 66-67; 2 omslagen
    - Sudan, 1957-1964, 66
    - Somalië, 1963-1964, 67
  - Stukken betreffende de verzekeringswetgeving in Sudan., 1960; 68; 1 omslag
  - Stukken betreffende de beperking van de persvrijheid in Sudan., 1965-1973; 69; 1 omslag
  - Stukken betreffende de wet inzake de Somalische territoriale wateren en havens van 10 september 1972., 1974; 70; 1 omslag
- Aangelegenheden van openbare orde, openbare volksgezondheid, 4
  - Stukken betreffende visa-instructies en -beleid van Sudan met betrekking tot vluchtelingen uit Kameroen en de Nederlandse instructies inzake de verlening van visa voor bezoeken aan de Benelux., 1957-1960; 71; 1 omslag
  - Stukken betreffende de bijdrage van de Nederlandse Ambassade in Sudan aan de Sudanese Freedom for Thirst Campaign, een campagne tegen het tekort aan water., 1967-1971; 72; 1 omslag
- Verkeer en vervoer, 5
  - Stukken betreffende luchtvaartaangelegenheden., 1955-1974; 73-80; 1 pak en 7 omslagen
    - Sudan. 1955-1974, 73-79
      - Algemeen. 1955-1974, 73-74
        - 1955-1964, 73; pak
        - 1966-1974, 74
      - Behartiging van de Luxemburgse belangen in verband met een luchtvaartovereenkomst tussen Sudan en Luxemburg, 1959-1964, 75
      - Regelingen van overvliegrechten en landingsvergunningen, 1964-1970, 76
      - Ontwikkeling van de luchthaven van Khartoem, 1969-1974, 77
      - Aankoop van vliegtuigen door Sudan Airways, 1971-1974, 78
      - Ongeluk met een Fokker-27 Friendship van Sudan Airways, 1972, 79
    - Burgerluchtvaart in Somalië, 1966-1974, 80
  - Stukken betreffende scheepvaartaangelegenheden., 1956-1964; 81-82; 2 omslagen
    - Sudan, 1956-1964, 81
    - Somalië, 1959-1964, 82
  - Stukken betreffende de ontwikkelingen in de infrastructuur van Sudan., 1957-1969; 83-85; 3 omslagen
    - Spoorwegen, 1957-1964, 83
    - Vervoerswezen, 1963-1964, 84
    - Wegenaanleg, 1968-1969, 85
  - Stukken betreffende de aangelegenheden inzake waterwegen., 1958-1974; 86-90; 5 omslagen
    - Sudan. 1958-1972, 86-88
      - Algemeen, 1958-1964, 86
      - Aanleg, onderhoud, verbetering en toezicht, 1965-1970, 87
      - Ontwikkeling van de haven van Port Sudan, 1967-1972, 88
    - Somalië. 1958-1974, 89-90
      - Waterwegen, 1958-1964, 89
      - Havens te Kisimayo en Mogadiscio, 1962-1974, 90
- Economie, migratie, 6
  - Economie, 6.1
    - Algemeen, 6.1.1
      - Stukken betreffende het Economisch Congres 1956 over het Midden-Oosten en Zuid-Azië in Den Haag, georganiseerd door het Nederlandse Ministerie van Economische Zaken, met een resumé over de economie van Sudan., 91; 1 omslag
      - Stukken betreffende de economische betrekkingen met andere landen., 1956-1974; 92-123; 3 stukken en 29 omslagen
        - Economische betrekkingen van Sudan met andere landen. 1956-1974, 92-122
          - Algemeen. 1956-1973, 92-94
            - 1956-1964, 92
            - 1965-1970, 93
            - 1973, 94
          - Australië, 1974, 95; stuk
          - Bulgarije, 1967-1974, 96
          - China, 1970-1972, 97
          - Denemarken, 1970-1971, 98
          - Egypte, 1969-1972, 99
          - Frankrijk, 1967-1973, 100
          - Hongarije, 1966-1970, 101
          - India, 1965-1974, 102
          - Italië, 1968-1973, 103
          - Joegoslavië, 1966-1972, 104
          - Koeweit, 1965-1974, 105
          - Nederland. 1957-1974, 106-110
            - Algemeen, 1965-1974, 106
            - Economische missies van Nederland aan Sudan. 1958-1961, 107
            - Economische missies van Nederland aan Sudan. 1966-1970, 108
            - Economische missies van Sudan aan Nederland. 1957-1962, 109
            - Economische missies van Sudan aan Nederland. 1966-1974, 110
          - Oost-Duitsland, 1969-1970, 111
          - Polen, 1971, 112
          - Roemenië, 1971, 113
          - Saudi-Arabië, 1974, 114
          - Sovjet-Unie, 1967-1973, 115
          - Spanje, 1971, 116; stuk
          - Tsjecho-Slowakije, 1968-1969, 117
          - Verenigd Koninkrijk, 1966-1974, 118
          - West-Duitsland, 1972-1974, 119
          - Zimbabwe, 1966, 120
          - Zweden, 1965-1970, 121
          - Zwitserland, 1967-1971, 122; stuk
        - Economische betrekkingen van Somalië met de Sovjet-Unie, 1966-1969, 123
      - Stukken betreffende de economische ontwikkelingen., 1956-1974; 124-130; 3 pakken en 4 omslagen
        - Sudan. 1956-1971, 124-128
          - Algemeen. 1956-1970, 124-126
            - 1956-1958, 124; pak
            - 1959-1964, 125; pak
            - 1965-1970, 126
          - Economische instellingen, organen en samenwerkingsverbanden, 1958-1965, 127
          - Korte economische berichtgevingen, 1965-1971, 128
        - Somalië. 1957-1974, 129-130
          - Algemeen, 1957-1963, 129
          - Economische berichtgevingen, 1965-1974, 130; pak
      - Stukken betreffende het verlenen van ontwikkelingshulp door Nederland., 1956-1974; 131-148; 5 pakken en 13 omslagen
        - Sudan. 1956-1974, 131-145
          - Deelname aan hulpprojecten, 1956-1964, 131
          - Tienjarenplan, 1962-1965, 132
          - Herstelbanklening, 1965-1968, 133; pak
          - Economische en technische hulpverlening. 1965-1974, 134-135
            - Algemeen, 1965-1974, 134; pak
            - Rapporten, 1965-1968, 135; pak
          - Ondersteuning door Nederland van het Piastre Technical Institute in Sudan, een zelfstandige niet-commerciële particuliere instelling welke onderwijs, logies en kleding verzorgt voor wezen en dakloze kinderen, 1966-1972, 136
          - Verdrag ter regeling van de voedselhulp, 1969-1971, 137
          - Verdrag over de samenwerking met Nederland, 1969-1972, 138
          - Surveys ten behoeve van ontwikkelingsactiviteiten in Zuid-Sudan, 1973, 139
          - Nederlands konvooi. 1973-1974, 140-143
            - 1973 - 1974 aug. 08, 140; pak
            - 1974 aug. 13 - sep. 04, 141; pak
            - 1974 sep. 06 - okt., 142
            - 1974 nov. - dec., 143
          - Relatie tot het Nederlandse concentratiebeleid voor Sudan, 1974, 144
          - Verslag van een missie naar Sudan van 23 nov. - 2 dec. 1974 van de Nederlandse Directies Internationale Technische Hulp en Financieel-Economische Ontwikkelingssamenwerking, ter voorbereiding op de Nederlands-Sudanese ontwikkelingssamenwerking en een briefing naar aanleiding van de missie, 1974, 145
        - Somalië. 1961-1974, 146-148
          - Algemeen. 1961-1967, 146-147
            - 1961-1964, 146
            - 1965-1967, 147
          - Economische en technische hulpverlening van Nederland en West-Duitsland, 1965-1974, 148
      - Stukken betreffende de Middle East Industrial Development Projects Cooperation, opgericht door internationale financiers, met als doel een Westers-Arabische samenwerking inzake de ontwikkeling van de industrialisatie en natuurlijke hulpbronnen van de Arabische staten op alle gebied behalve de olie., 1957-1958; 149; 1 omslag
      - Stukken betreffende het economisch offensief van het Sino-Sovjetblok in Sudan., 1958-1962; 150; 1 omslag
    - Geld-, bank- en beurswezen, kredietwezen, 6.1.2
      - Stukken betreffende het geld- en muntwezen in Sudan., 1955-1963; 151; 1 omslag
      - Stukken betreffende de oprichting van een Afrikaanse Ontwikkelingsbank, met mogelijke vestiging in Sudan, door de Economic Commission for Africa van de Verenigde Naties (VN)., 1962-1964; 152; 1 omslag
      - Stukken betreffende de verslagen over de jaren 1963, 1964, 1967 en 1973 van de Industrial Bank of Sudan., 1965-1974; 153; 1 omslag
      - Stukken betreffende de invoering van investeringswetten in Sudan., 1968-1974; 154; 1 omslag
    - Openbare geldmiddelen, 6.1.3
      - Stukken betreffende de begrotingen van Sudan., 1957-1974; 155-157; 3 omslagen
        - 1957-1964, 155
        - 1965-1971, 156
        - 1972-1974, 157
      - Stukken betreffende het uitgeven van een vijf procent staatslening door Sudan ten behoeve van investeringen in de economische ontwikkeling., 1964-1965; 158; 1 omslag
    - Goederen, 6.1.4
      - Stukken betreffende de handelsbetrekkingen en overeenkomsten met andere landen., 1956-1964; 159-161; 3 omslagen
        - Sudan. 1956-1964, 159-160
          - Diverse landen, 1959-1964, 159
          - Nederland, 1956-1963, 160
        - Somalië, 1963, 161
      - Stukken betreffende de vrijhandel en de handelsrestricties., 1956-1967; 162-164; 3 omslagen
        - Sudan. 1956-1967, 162-163
          - 1956-1964, 162
          - 1965-1967, 163
        - Somalië, 1960-1963, 164
      - Stukken betreffende de handelsgegevens over Somalië., 1960-1964; 165; 1 omslag
      - Stukken betreffende de invoervergunningen en douanetarieven van Somalië., 1965-1970; 166; 1 omslag
      - Stukken betreffende de in- en uitvoerpolitiek van Sudan., 1965-1973; 167; 1 omslag
      - Stukken betreffende het jaarverslag van de Sudanese Kamer van Koophandel., 1966; 168; 1 omslag
      - Brief aan het de Nederlandse directeur-generaal voor de Buitenlandse Economische Betrekkingen inzake de monopolisering van de handel in koffie, thee en zout door de regering van Sudan., 1968; 169; 1 stuk
      - Stukken betreffende de nationalisatie en later de denationalisatie van bedrijven in Sudan., 1970-1974; 170; 1 omslag
    - Productie en consumptie, 6.1.5
      - Stukken betreffende de ontwikkeling van de agrarische sector., 1956-1974; 171-174; 4 omslagen
        - Sudan. 1956-1974, 171-173
          - Landbouw. 1956-1974, 171-172
            - 1956-1963, 171
            - 1965-1974, 172
          - Veeteelt, 1965-1974, 173
        - Landbouw in Somalië, 1963-1964, 174
      - Stukken betreffende de ontwikkeling van de prijzen en de vestiging, uitbreiding, overname van en deelname aan bedrijven in Sudan., 1956-1974; 175-176; 2 omslagen
        - 1956-1964, 175
        - 1965-1974, 176
      - Stukken betreffende ontwikkelings- en meerjarenplannen., 1961-1970; 177-179; 3 omslagen
        - Sudan. 1961-1970, 177-178
          - 1961-1964, 177
          - 1970, 178
        - Somalië, 1964, 179
      - Stukken betreffende aangelegenheden inzake aardolie., 1965-1974; 180-182; 2 omslagen en 1 stuk
        - Sudan. 1965-1974, 180-181
          - Positie van de Shell-BP olieraffinaderij in Port Sudan, 1965-1973, 180
          - Oliewinning ter land en ter zee, 1965-1974, 181
        - Rapport over de ontwikkeling van de olie-exploratie in Somalië, 1966, 182; stuk
      - Stukken betreffende de aanwezigheid van uranium in Somalië., 1968-1969; 183; 1 omslag
  - Migratie, 6.2
    - Stukken betreffende de gedwongen migratie van de Sudanese bevolking van Wadi Halfa naar Kashim el Girba vanwege de bouw van de Aswan Dam., 1959-1964; 184; 1 omslag
- Sociale aangelegenheden, 7
  - Stukken betreffende de ontwikkeling van de Nederlandse gemeenschap., 1956-1964; 185-186; 2 omslagen
    - Sudan, 1956-1964, 185
    - Somalië, 1963-1964, 186
  - Stukken betreffende de besnijding van vrouwen in Sudan., 1957-1958; 187; 1 omslag
  - Stukken betreffende de internationale hulpverlening bij rampen., 1961-1969; 188-190; 2 omslagen en 1 stuk
    - Brief aan de Nederlandse minister van Buitenlandse Zaken over de spoorwegramp te Obo in Sudan op 26 februari 1965, 1965, 188; stuk
    - Somalië. 1961-1969, 189-190
      - Overstroming en hongersnood, 1961-1964, 189
      - Voedselhulp aan slachtoffers van de droogte, 1965-1969, 190
  - Stukken betreffende internationale humanitaire hulp aan Zuid-Sudan., 1972-1974; 191-192; 1 pak en 1 omslag
    - Beschikbaarstelling van een Fokker 27 door Nederland voor het transport van voedsel en medicamenten in verband met de hongersnood, 1972-1973, 191; pak
    - Hulpverlening inzake het vluchtelingenprobleem en watersnood, 1972-1974, 192
- Onderwijs, voorlichting, 8